最高法院刑事判決　　　　　　九十六年度台上字第一０八三號
上 訴 人　甲○○
上列上訴人因搶奪案件，不服台灣高等法院台中分院中華民國九
十五年十一月三十日第二審判決（九十五年度上訴字第二四三九
號，起訴案號：台灣台中地方法院檢察署九十五年度偵字第一一
二九六號），提起上訴，本院判決如下：
    主  文
上訴駁回。
　　理　由
一、關於搶奪部分
按刑事訴訟法第三百七十七條規定，上訴於第三審法院，非以判
決違背法令為理由，不得為之。是提起第三審上訴，應以原判決
違背法令為理由，係屬法定要件。如果上訴理由狀並未依據卷內
訴訟資料，具體指摘原判決不適用何種法則或如何適用不當，或
所指摘原判決違法情事，顯與法律規定得為第三審上訴理由之違
法情形，不相適合時，均應認其上訴為違背法律上之程式，予以
駁回。本件上訴人甲○○上訴意旨略稱：上訴人所犯搶奪部分與
之前遭判刑並已執行完畢之搶奪罪，為裁判上一罪，本案應為前
案既判力所及，應為免訴之判決，原審誤為實體判決，自非適法
云云。本件原判決認定上訴人於民國八十七年間因搶奪案件，經
判處有期徒刑一年六月確定，於八十九年二月十四日執行完畢後
，又於九十年間、九十一年間，均因搶奪案各經判處有期徒刑二
年確定，並經定應執行刑為有期徒刑三年十月確定，於九十五年
三月一日因縮短刑期執行完畢，仍不知悔改，又於九十五年五月
十六日三時四十分許，與賴立凱（業經原審判刑確定）先在台中
縣大里市○○里○○街二十六巷五號前，竊取許家欽之XL9－430
號重型機車一部，共同意圖為自己不法所有之犯意聯絡，於同日
十二時五十分許，由上訴人騎以搭載賴立凱，途經台中縣大里市
○○路一０八號前，見廖語涵騎乘機車，將皮夾插放車前之儀表
板上，遂由上訴人騎車靠近下手搶奪，得手後將之交予賴立凱，
賴立凱翻開皮夾，見其中並無現金，將之丟棄等情，係依憑上訴
人於警詢及偵、審中所為不利於己之自白，核與證人賴立凱、證
人廖語涵指證之情節相符等證據，資以證明上訴人有搶奪之事實
，因而撤銷第一審法院關於上訴人部分之科刑判決，改判論處上
訴人共同意圖為自己不法之所有，而搶奪他人之動產罪刑（累犯
），已敘明其所憑之證據及認定之理由，從形式上觀察，並無違
背法令之情形存在。查上訴人於九十年、九十一年間，均因搶奪
案各經判處有期徒刑二年確定，並經定應執行刑為有期徒刑三年
十月確定，於九十五年三月一日因縮短刑期執行完畢，有前科資
料足憑，其於九十五年五月十六日再犯本罪，應屬另行起意，原
審為實體判決，自無不合。上訴意旨徒就原審採證認事職權適法
行使之任意指摘，核與法律規定得為第三審上訴理由之違法情形
，不相適合。其此部分之上訴為違背法律上之程式，應予駁回。
二、關於竊盜部分
按刑事訴訟法第三百七十六條所列各罪之案件，經第二審法院判
決者，不得上訴於第三審法院，法有明文。本件上訴人甲○○所
犯竊盜罪，原審撤銷第一審法院之科刑判決改判依刑法第三百二
十條論罪，核屬刑事訴訟法第三百七十六條第一款之案件，既經
第二審判決，自不得上訴於第三審法院。上開竊盜罪與搶奪雖為
裁判上一罪，但其搶奪罪部分之上訴為不合法，由本院從程序上
予以駁回，對於輕罪之竊盜罪亦無從適用審判不可分原則，為實
體上審判，上訴人就輕罪部分一併提起上訴，顯為法所不許，應
予駁回。
據上論結，應依刑事訴訟法第三百九十五條前段，判決如主文。
中　　華　　民　　國　九十六　年　　三　　月　　八　　日
                      最高法院刑事第四庭
                          審判長法官  莊　登　照
                                法官  洪　明　輝
                                法官  黃　一　鑫
                                法官  林　秀　夫
                                法官  徐　昌　錦
      本件正本證明與原本無異
                                      書  記  官
中　　華　　民　　國　九十六　年　　三　　月　 十四　 日
                                                      G
